臺灣高等法院刑事判決　　　　　　　　 94年度上訴字第157號
上　訴　人
即　被　告　乙○○
　　　　　　　　　　　號7樓之.
指定辯護人　本院公設辯護人　甲○○
上列上訴人因毒品危害防制條例案件，不服臺灣桃園地方法院93
年度訴字第671號，中華民國93年12月16日第一審判決（起訴案
號：臺灣桃園地方法院檢察署93年度偵字第42783號），提起上
訴，本院判決如下：
    主  文
原判決撤銷。
乙○○共同販賣第一級毒品，未遂，處有期徒刑捌年，扣案之第
一級毒品海洛因（驗餘合計淨重肆點陸捌公克，純度百分之參玖
點參壹，純質淨重壹點捌肆公克）沒收銷燬之，扣案之空包裝袋
參拾柒個及Ｐａｎａｓｏｎｉｃ牌行動電話手機壹支均沒收；又
共同連續販賣第二級毒品，處有期徒刑柒年貳月，扣案之第二級
毒品安非他命（驗餘含塑膠袋合計毛重拾點參貳參公克）沒收銷
燬之，扣案之空包裝袋貳拾參個及Ｐａｎａｓｏｎｉｃ牌行動電
話手機壹支均沒收；販賣第二級毒品安非他命所得新台幣陸仟元
應予沒收，如全部或一部不能沒收時，以其財產抵償之。應執行
有期徒刑拾貳年，扣案之第一級毒品海洛因（驗餘合計淨重肆點
陸捌公克，純度百分之參玖點參壹，純質淨重壹點捌肆公克）及
第二級毒品安非他命（驗餘含塑膠袋合計毛重拾點參貳參公克）
，均沒收銷燬之；扣案之空包裝袋共陸拾個及Ｐａｎａｓｏｎｉ
ｃ牌行動電話手機壹支均沒收；販賣第二級毒品安非他命所得新
台幣陸仟元應予沒收，如全部或一部不能沒收時，以其財產抵償
之。
    事  實
一、乙○○於民國九十二年間因施用第二級毒品安非他命，在桃
    園縣中壢市「一網打盡」網路咖啡店認識一名真實姓名、年
    登」約四十歲之成年男子（以下均稱為「阿任」），其明知
    「阿任」在販賣第一、二級毒品海洛因、安非他命，且明知
    海洛因、安非他命分別為毒品危害防制條例第二條第二項第
    一款、第二款所稱之第一級、第二級毒品，竟為取得穩定之
    安非他命施用及獲得金錢，即與「阿任」基於共同販賣第一
    、二級毒品海洛因及安非他命以營利之犯意聯絡，其等販賣
    第二級毒品安非他命部分，並基於概括之犯意。自九十三年
    三月五日起，由「阿任」先行交付門號000000000
    0行動電話晶片（即ＳＩＭ卡）一張予乙○○，由乙○○將
    該張晶片插入自己所有之Ｐａｎａｓｏｎｉｃ牌行動電話內
    ，以作為其二人及與購毒者聯絡之工具，二人議定由乙○○
    於每天早上八點許，前往前開「一網打盡」網路咖啡店之廁
    所內，由「阿任」交付海洛因、安非他命予乙○○，再由乙
    ○○駕駛其所有之車牌號碼八Ｇ─七五０七號自小客車及隨
    身帶著其所有之前揭插入0000000000號晶片之行
    動電話一支，等待「阿任」來電指示送貨地點，或逕由待不
    特定之人依「阿任」告知之上述電話號碼聯絡乙○○至指定
    地點送貨，乙○○於送貨的同時　並向購毒者收取現金，之
    後，廖光穎再將所收得之現金及所剩餘之海洛因、安非他命
    交回給「阿任」，「阿任」則允予給乙○○新台幣（下同）
    二千元至二千五百元不等之現金作為其油錢及跑路工資，乙
    ○○並得以較廉價格向「阿任」購買安非他命。其間乙○○
    曾依「阿任」之指示或購買者的電話，有下列共同販賣第一
    、二級毒品之行為：
    (一)九十三年三月八日某時及三月九日下午三時後的某時，依
      綽號「阿任」者之電話指示將第二級毒品安非他命送至桃
　    園縣龍潭鄉○○路二三一巷內，分別將五小包、十二小包
　　　之安非他命各以三千元出售予廖素蓮。
　　(二)九十三同年月十日上午某時，廖素蓮打電話向乙○○詢問
　　　有無海洛因（廖女係以術語「軟的」詢問乙○○），乙○
  　　○稱其有海洛因，廖素蓮即表示要購買一千元的海洛因，
　    乙○○於電話中當即允予出售，惟告知廖素蓮，但要晚一
      點，因伊人在桃園市等語，稍後因廖素蓮再撥打前揭電話
　　　予乙○○，表示不要海洛因而作罷，致廖光穎未販賣得逞
  　　。
  　嗣於同日下午二時三十分許，廖素蓮因毒品案件經通緝為警
    逮捕後，因警方要求其供出毒品來源，廖素蓮乃配合警方查
    緝行動，撥打前揭行動電話予乙○○，佯向其表示欲購買安
    非他命一千元，乙○○應允後遂於同日下午三時許，帶著毒
    品海洛因、安非他命，駕駛其前揭自小客車前去桃園縣龍潭
    鄉○○路二三一巷內，欲與廖素蓮交易毒品安非他命，為埋
    伏之警員黃子龍等人當場查獲，並在前揭自小客車內扣得綽
    號「阿任」之人所有之第一級毒品海洛因三十七小包（驗餘
    合計淨重四．六八公克，包裝重七．九二公克，純度百分之
    三九‧三一，純質淨重一‧八四公克）、第二級毒品安非他
    命二十三小包（驗餘含塑膠袋共毛重十．三二三公克，起訴
    書誤載為十．三０五公克）。本院審理時復扣押廖光穎供販
    賣第一、二級毒品聯絡用之Ｐａｎａｓｏｎｉｃ牌行動電話
    手機一支。
二、案經桃園縣政府警察局平鎮分局報請臺灣桃園地方法院檢察
    署檢察官偵查起訴。
    理  由
壹：程序部分：
一、辯護意旨以：扣案之毒品海洛因、安非他命因係違法搜索扣
    押之物，不具證據能力：
    1.按對物之搜索扣押原則上應有法院核發之令狀，始得為之
      ，除非得到當事人同意而為搜索，或對受搜索對象立即可
　　　觸及之處所如身體、隨身攜帶物件、所使用之交通工具等
  　　為附帶搜索，或有刑事訴訟法第一百三十一條第一項各款
    　所列事由而為緊急搜索，事後並依法陳報，否則即屬違法
   　 。
    2.證人即執行本案搜索扣押之員警黃子龍到院承認，卷附之
      同意書係被告之後在警局補作，該同意書無法逆溯證明先
      前執行搜索扣押時被告之意願，被告更是堅稱員警搜索時
      直接以槍指頭，並未訊問其意願，在警局亦未告知有不同
      意之權利，於此情況下，本件顯非當事人同意搜索。又證
      人黃子龍稱查到毒品係在被告被押下車後所為，因黃某自
      車外透過未貼深色隔熱紙之玻璃直接看到分裝散落之毒品
      ，而予扣押，其證詞被告所稱毒品係收藏於包包中並非一
      致，按毒品為違禁物係眾人皆知之事，如黃某所言被告車
      窗如非不透明，被告當知妥當收藏毒品，減少於停車、經
      過收費站、等紅綠燈時被警員查覺之危險，被告逕將分裝
      好之五十多包毒品散裝在排檔鎖旁、不顧行車巔跛搖落毒
      品之不便之可能性，顯然甚低，相較警員與被告之陳述自
      以被告所稱較符常情，於無其他事證相佐下，應為有利於
      被告之事實認定，即毒品係收藏於包包之內，非處於車外
      人得一目瞭然之情況下。
    3.在被告已在車外，車內毒品非在被告立即可觸及之處所，
      並無被湮滅、破壞、危及警員安全或不立即搜索扣押將無
      法再予執行之虞，並不符合附帶搜索之要件，警方亦無逕
      行搜索事由，且未事後陳報法院，警方對毒品之搜索扣押
      係屬違法。故此應採嚴格之證據排除法則，凡是違法搜索
      扣押所得之證據，一律排除，故本件毒品不具證據能力。
二、惟查：被告係因已與證人廖素蓮聯繫好買賣安非他命之事宜
    ，而駕駛前揭自小客車前去其與證人廖素蓮事先約好之查獲
　　地點，始為在現場埋伏之警員當場查獲，為其所自承。從而
  　，被告當時乃係毒品交易之犯罪嫌疑人。又依現行刑事訴訟
    法第一百三十條規定，司法警察逮捕犯罪嫌疑人時，得逕行
　　搜索犯罪嫌疑人之身體、隨身攜帶之物件、所使用之交通工
　  具及其立即可觸及之處所，而所謂「逮捕」係指使用強制力
    ，強行限制將被拘捕者短暫之行動自由，本案查獲之警員既
    有相當之確信認被告確實係前去欲與證人廖素蓮交易毒品之
　　犯罪嫌疑人，並在攔下被告後即使用強制力拘束被告之身體
　  自由，顯係對被告為逮捕之行為，則其等對被告身體、隨身
    攜帶之物件及所使用之交通工具（前揭自小客車）為搜索，
　　自屬合法，此顯與刑事訴訟法第一百三十一條之一「經受搜
  　索人同意之搜索」，係指逮捕以外之搜索有異，縱警員事後
    曾要求被告簽立搜索同意書，亦不影響警員原先依法所為搜
    索之效力，是被告及辯護人所辯警員搜索未得被告之同意云
    云，顯有誤會；警員搜索被告所駕駛之自小客車既屬依法有
　　據，況被告對於上開查獲之毒品為其持有乙情，復不爭執，
  　則上開搜索取得之第一級毒品海洛因、第二級毒品安非他命
  　即均具證據能力，均得採為本案之證據，辯護人前開所辯，
    尚屬誤會，合先敘明。
貳、實體部分：
一、訊據被告廖光穎對於右揭時、地為警查獲事實欄所載第一、
    二級毒品及販賣第二級毒品予廖素蓮之事實坦承不諱，惟矢
    口否認有與綽號「阿任」（或阿登、眼鏡）之人共同販賣第
    一級毒品海洛因之行為，辯稱：查扣之第一級毒品係為綽號
    「阿任」之人保管，並未販賣云云。經查：
    (一)右揭被告於九十三年三月八日及九日，透過綽號「阿任」
      者居間連繫指示，各以三千元之價格之安非他命販賣第二
      級毒品安非他命五包、十二小包予廖素琴之事實，迭據被
      告於偵查、原審及本院審理時坦承不諱（見偵卷第二七頁
      、原審卷第一五六頁），核與證人廖秀琴於原審時證述之
      情節相符（見原審卷第一四五頁第五行、第一四六頁第七
      行、第一四九頁第一一、一二行、第一五０頁第三、七、
      八行、第一五二頁第一六行、第一五三頁第二、三行、第
      一五五頁第四行）。
    (二)本案查獲係因桃園縣政府警察局平鎮分局警員黃子龍、夏
      正忠、干銀雄、蕭正國、陳森龍等五位警員於九十三年三
      月十日下午二時三十分許，因執行勤務前往桃園縣龍潭鄉
      ○○路二三一巷十七號（為廖素蓮母親住處）附近查察通
　　　緝犯即證人廖素蓮，見證人廖素蓮與二名男子在其母親家
　　　門口鬼鬼祟祟而上前盤查，查獲證人廖素蓮與該二名男子
  　　有交易毒品之嫌疑，並在證人廖素蓮身上所穿褲子口袋及
　　　之來源，廖素蓮供出係向被告乙○○所買，警方乃要求證
　　　人廖素蓮聯絡被告，證人廖素蓮即撥打前揭000000
  　　0000號行動電話聯絡被告乙○○，告知要購買一千元
　    的安非他命，被告乙○○於電話中即答應，並於同日下午
      三時許，駕駛前揭其所有之自小客車前往桃園縣龍潭鄉○
      ○路二三一巷，欲將一千元之安非他命出售予證人廖素蓮
      ，而為在該巷內埋伏之警員黃子龍等人當場查獲，後並經
　　　警在前揭自小客車內查獲第一級毒品海洛、第二級毒品安
  　　非他命等情，業經證人黃子龍、夏正忠於原審九十三年六
　    月二十三日審理時結證在卷，並核與證人廖素蓮於原審九
      十三年九月三十日審理時所證述之情節相符，而被告於警
      詢、偵訊中，亦均自承九十三年三月十日當天係證人廖素
      蓮打電話告訴他要買一千元的安非他命，他開車過去後就
      被警察攔下等語（見偵卷第八頁，第二七頁），是堪認此
      等事實為真。次按，被告於九十三年三月十日當天至現場
　    欲出售安非他命予證人廖素蓮，雖係因證人廖素蓮依警員
      指示而撥打電話聯絡前去，惟被告自始即有替「阿任」其
      販賣安非他命之犯罪決意，顯非係遭警設計而起意，故與
　　　「陷害教唆」之情形有別（按行為人如原即具有販賣營利
　　　之犯罪決意，雖係遭警設計誘捕致事實上不能真正完成賣
  　　出時，因行為人原即有販賣毒品之意思，客觀上其事先又
　　　已販入毒品並著手於販賣之行為，自仍應成立販賣未遂罪
　　　，此與行為人原本無販賣營利之犯罪決意，因調查犯罪之
  　　人之引誘或教唆始起意販賣，即學理上所謂『陷害教唆』
　    之情形有別，此有最高法院九十年度臺上字第四二三七號
      判決可供參照）。又被告既有販賣安非他命之故意，且已
      依約攜帶安非他命前往交付，顯已著手實施販賣安非他命
      之行為，惟證人廖素蓮原無買受安非他命之意思，其虛與
      被告買賣安非他命，意在使警員能對被告人贓俱獲，事實
　　　上證人廖素蓮與被告二人不能真正完成買賣第二級毒品安
　　　非他命之犯行，不能認販賣行為屬於既遂，仍應論以販賣
  　　第二級毒品未遂罪。
    (三)被告於九十三年三月十日查獲當日上午，曾接獲證人廖素
      蓮的電話詢問有無海洛因（證人係以術語「軟的」詢問被
      告乙○○），被告稱其有海洛因後，證人廖素蓮即表示要
      購買一千元的海洛因，被告於電話中即告知廖素蓮可以，
      但要晚一點，因伊人在桃園市等語，但約半小時後，證人
      廖素蓮再撥打前揭電話告知被告乙○○不要海洛因等語，
      業據證人廖素蓮於原審九十三年九月三十日審理時結證在
      卷（見原審卷第一四七頁、第一五四頁倒數第五行、第一
      五六頁倒數一、二行），被告於同日審理時對於證人廖素
      蓮所述上情，亦自承不諱（見原審卷第一五七頁）。故被
      告於事實欄所載時、地與證人就價格一千元之海洛因達成
      買賣合意之事實，亦堪予認定。惟犯罪類型為「販賣」者
　    之既、未遂，以買賣之標的物已否交付為區分標準；如僅
      就買賣之內容意思表示一致，而尚未交付標的物時，應論
      以販賣未遂。本件被告與證人廖素蓮雖已達成交易海洛因
      之合意，然於交易前，已經買方廖素蓮主動致電被告取銷
      ，依上說明，其買賣標的物尚未交付，自應認為販賣未遂
      。
    (四)被告於九十三年三月時日下午三時許，駕駛八Ｇ─七五０
      七號自小客車，在桃園縣龍潭鄉○○路二三一巷內，欲與
      廖素蓮交易毒品安非他命，為埋伏之警員黃子在前揭被告
      所駕駛之自小客車內所查獲之白色粉末三十七包、白色透
      明結晶物二十三包，為其所自承。而上開查扣物經送法務
      部調查局鑑定之結果：三十七包白粉均含第一級毒品海洛
      因成分（驗餘合計淨重四‧六八公克，包裝重七‧九二公
      克，純度百分之三九‧三一，純質淨重一‧八四公克），
      有該局九十三年四月十四日調科壹字第０八０００七五０
      七號鑑定通知書在卷可稽（見偵查卷第四十二頁）；二十
      三包無色透明結晶經送行政院衛生署管制藥品管理局檢驗
      ，經該局以氣相層析質譜儀檢驗結果：其中十八包含十八
      只塑膠袋實稱毛重八‧七二六公克，五包含五只塑膠袋實
      稱毛重一‧五九七公克（驗餘含塑膠袋共毛重十．三二三
      公克），均含甲基安非他命成分，有該局管檢字第０九三
      ０００三一六三號檢驗成績書在卷可稽（見偵查卷第四十
      六頁）。至卷附之桃園縣政府警察局平鎮分局扣押筆錄、
      扣案物品目錄表及扣押物品清單雖均記載海洛因三十三包
      ，惟經原審向查獲之桃園縣政府警察局平鎮分局函查，該
      局於九十三年十一月八日以平警分刑字第０九三六０三一
      五三六號函覆原審稱：‧‧‧於車號八Ｇ─七五０七號【
      誤載為八Ｇ─七０五七號】自小客車駕駛座旁起獲如扣押
      物品清單上所載之海洛因三十三包（毛重十‧三公克）等
      證物，俟返回本分局後，再帶同被告至其所駕車號八Ｇ─
      七五０七號【誤載為八Ｇ─七０五七號】自小客車詳加搜
      索，復於前座煙灰盒內再起獲海洛因四小包，搜索人員一
      時不察，未將再查扣之毒品告知偵訊人，致造成扣案證物
      與扣押物品清單所載不符‧‧‧等語，並提出當時所拍攝
      之扣案物照片（見原審卷第一九六頁）。經檢視扣案物照
      片，警員當時所查獲之毒品海洛因確為三十七包無誤（見
      原審卷第一八六頁、二００頁），又經原審函請法務部調
      查局，從新核算本案查扣第一級毒品海洛因之數量，該局
      亦確定送驗人工鑑別編號000000000號海洛因包
      數為三十七包無訛，有該局九十三年十月十三日調科壹字
      第０９３００４１１３００號函附原審卷足憑（見原審卷
      第一八四頁），是本案查扣之海洛因包數，自應以上述調
      查局鑑定通知書所載之三十七包為準，附此敘明。
    (五)被告於訊警訊、偵查及原審審理時自承：綽號「阿任」之
      人於九十三年三月五日，先行交付號碼00000000
      00門號之行動電話晶片（即ＳＩＭ卡）一張予乙○○，
      由乙○○將該張晶片插入自己所有之行動電話內，以作為
      其二人及與購毒者聯絡之工具，二人議定由乙○○於每天
      早上八點許，前往前開「一網打盡」網路咖啡店之廁所內
      ，由「阿任」交付海洛因、安非他命予乙○○，再由乙○
      ○駕駛其所有之車牌號碼八Ｇ─七五０七號自小客車及隨
      身帶著其所有之前揭插入0000000000號晶片之
      行動電話一支，等待「阿任」來電指示送貨地點，或逕由
      待不特定之人依「阿任」告知之上述電話號碼聯絡乙○○
      至指定地點送貨，乙○○於送貨的同時並向購毒者收取現
      金，之後，廖光穎再將所收得之現金及所剩餘之海洛因、
      安非他命交回給「阿任」，「阿任」則允予給乙○○新台
      幣（下同）二千元至二千五百元不等之現金作為其油錢及
      跑路工資，乙○○並得以較廉價格向「阿任」購買安非他
      命，綽號「阿任」「阿登」或眼鏡者為同一人，約四十餘
      歲等情（見偵卷第七、八、二七頁；原審卷第一六一、一
      六二、一六三、一六五、一六六頁）。核與證人廖素蓮於
      原審亦證稱：九十三年三月八日、九日二次購買安非他命
      均先與綽號「阿登」（即阿任）之人聯絡後，進而與被告
      連繫交易，被告之電話係「阿登」提供等語（見原審卷第
      一四九頁），若合符節。被告上述警偵訊及原審之供述，
      可以信實。由上可知，被告與綽號「阿登」之人約定，由
      「阿登」提供海洛因、安非他命，被告負責送交予「阿登
      」指定之地點，並收取價金，或逕由欲購買者以「阿登」
      提供予被告使用之行動電話與被告聯絡交易，事後被告可
      獲得若干金前報酬或由「阿登」處購得較廉價之安非他命
      ，其後進而有事實欄所載之安非他命及海洛因交易之事實
      。則其二人間就上述事實欄(一)(二)販賣第一、二級毒品之事
      實，有犯意聯絡及行為分擔至明。
    (六)按毒品並無公定之價格，無論瓶裝或紙包，均可任意分裝
      增減分量，每次買賣之價差，亦隨時依雙方資力、關係之
      深淺、需求之數量、來源是否充裕、販賣者是否渴求資金
　　　、查緝是否嚴緊、購買者被查獲時供述購買對象之可能性
　　　之風險評估等，而異其標準，非可一概而論，販賣之利得
  　　除經被告坦承及價量俱臻明確外，委難查得實情，本案被
      告與綽號「阿登」之人販賣第一、二級毒品之實際數量及
      綽號「阿任」之人取得之價格，雖查無證據足資憑明，惟
      第一級毒品海洛因、第二級毒品安非他命均為政府查禁甚
      嚴，市場上取得不易，尤其毒品危害防制條例經總統於八
      十七年五月二十日公布，同月二十二日施行以後，販賣第
      一級毒品依該法第四條第一項處死刑或無期徒刑，處無期
      徒刑者得併科新臺幣一千萬元以下罰金，販賣第二級毒品
      依該法第四條第二項處無期徒刑或七年以上有期徒刑，得
      併科新臺幣七百萬元以下罰金，均屬重罪，綽號「阿任」
      茍無營利意圖，實無甘冒重典與被告共同涉犯販賣毒品重
      罪刑責之必要，參以被告自承綽號「阿任」之人允諾事成
      後給予若干金錢報酬或得以較便宜價格售予安非他命之情
      ，已如前述，如非有利可圖，何以致之！故其二人就右揭
      販賣第一、二級毒品之所為，有從中牟利之意圖，至為明
      灼。
    (七)被告於本院審理時雖推翻原審之合意販賣一千元海洛因予
      廖素蓮之供述，改稱：僅係為綽號「阿任」之人保管持有
      海洛因云云。惟查：證人廖素蓮向被告要約購買一千元海
      洛因時，被告當即承諾，且為被告於原審自承不諱，均據
      前述，如被告所辯屬實，豈有輕易允諾出售綽號「阿登」
      委託保管之物及自作主張決定出售價格之理，所辯容可置
      疑，再者，被告被告為警查獲時，其所駕駛之自用小客車
      上攜有第一級毒品海洛因三十七包，如單純受託保管，亦
      無隨車攜帶之必要，其上開所辯，核與常情有悖，顯係事
      後推諉卸責之詞，不足為有利之認定。
    (八)綜上所述，本案已事證明確，被告之前揭販賣第一、二級
      毒品犯行，均可認定，自應依法論科。
二、核被告乙○○之所為，係犯該條例第四條第五項、第一項之
    販賣第一級毒品未遂罪；同條第二項之販賣第二級毒品既遂
    罪及同條第五項、第二項之販賣第二級毒品未遂罪。至其販
    賣前後持有第一、二級毒品海洛因、安非他命之低度行為應
    分別為販賣之高度行為所吸收，均不另論罪。被告與綽號「
    阿任」之成年男子就前揭犯行，均有犯意聯絡與行為分擔，
    均為共同正犯。被告先後二次販賣第二級毒品安非他命既遂
    與一次販賣第二級毒品安非他命未遂之犯行，時間緊接，構
    成要件相同之罪，顯均係基於概括之犯意反覆為之，為連續
    犯，應依刑法第五十六條之規定，應論以情節較重之販賣第
    二級毒品既遂罪，且除法定刑無期徒刑部分，依法不得加重
    外，餘應依法加重其刑。又被告販賣第一級毒品行為，既止
    於未遂階段，應依刑法第二十六條前段規定，減輕其刑。所
    犯前開二罪，因犯意各別，構成要件互異，應分別論罪，併
    合處罰。起訴書雖以被告另有連續多次販賣第一級毒品海洛
    因及第二級毒品安非他命予不特定人之行為云云。惟上開起
    訴意旨所述之事實，除被告自白外，對於販賣之對象、數量
    、時間及地點，均付之闕如，又查無其他積極事證足資憑明
    ，自不得以被告之自白論罪科刑之唯一依據，故此部分起訴
    事實即屬不能證明。惟因公訴人認與前開起訴經判決有罪之
    販賣第一、二級毒品犯行，具有連續犯之裁判上一罪之關係
    ，爰不另為無罪之諭知，附此敘明。
三、原審據以論罪科刑固非無見，惟認定被告另有七次販賣第一
    級毒品既遂犯行，尚有未合，又對於起訴書所載被告連續販
    賣第二級毒品予其他不特定人部分，未於有罪判決事實欄認
    定，卻未說明不另為無罪諭知之旨，亦有已受請求事項未予
    判決之違法。雖被告上訴意旨否認販賣第一級毒品，為無理
    由，惟原審判決既有上述可議之處，即應由本院將原審判決
    撤銷，自行改判。審酌販賣第一級毒品海洛因、第二級毒品
    安非他命之行為增長毒風，戕害他人身體健康，對社會整體
    健康亦具潛在危害，並影響社會風氣，惟販賣毒品次數、數
    量均不多，而販毒所得僅六千元，及其犯罪動機、目的、手
    段、智識程度、素行，犯罪後坦承部分犯行，態度尚佳等一
    切情狀，各量處如主文所示之刑，併定其應執行之刑，以示
    懲儆。
三、按毒品危害防制條例第十八條第一項之規定，得諭知沒收並
    銷燬之者，以查獲之毒品及專供製造或施用毒品之器具為限
    ，並不及於毒品之外包裝。扣案之毒品外包裝既係用於包裹
    毒品，防其裸露、潮濕，便於攜帶販賣，亦係供販賣毒品所
　　用之物，應併依毒品危害防制條例第十九條第一項之規定宣
 　 告沒收之，方屬適法（最高法院八十八年度臺上字第五０三
    三號判決參照）。查：
    (一)被告為警在其前揭自小客車所查獲之第一級毒品海洛因（
      驗餘合計淨重四‧六八公克，純度百分之三九‧三一，純
      質淨重一‧八四公克）、第二級毒品安非他命（驗餘含塑
      膠袋共毛重十‧三二三公克，起訴書誤載為十．三０五公
      克），係屬毒品危害防制條例第二條所定之第一、二級毒
      品，不問屬被告與否，均應依毒品危害防制條例條例第十
      八條第一項之規定，諭知沒收銷燬之。
    (二)扣案海洛因空包裝袋三十七個（共重七．九二公克）及安
      非他命之塑膠包裝袋二十三個，且為共犯綽號「阿任」之
      人所有，業據被告自承在卷。揆諸前開說明，應依毒品危
      害防制條例第十九條第一項之規定，予以宣告沒收。
    (三)本院扣押被告用於插入「阿任」所交付之門號00000
      00000號晶片之Ｐａｎａｓｏｎｉｃ牌行動電話手機
      一支，為被告所有，業據其自承在卷，且係供作被告與「
      阿任」聯絡販賣本案毒品及與購毒者聯絡之工具，亦係供
      販賣毒品所用之物，自應依毒品危害防制條例第十九條第
      一項之規定宣告沒收之。
    (四)被告與綽號「阿任」販賣第二級毒品予廖素蓮，共得價款
　　　六千元，核屬販賣毒品所得之財物，雖均未扣案，仍應依
  　　毒品危害防制條例第十九條第一項之規定宣告沒收，如全
    　部或一部不能沒收時，以被告之財產抵償之。
    (五)至於前揭門號0000000000號行動電話晶片（即
      ＳＩＭ卡），雖為共犯「阿任」交付予被告供本案犯罪所
      用之物，惟此係電信公司提供予其客戶通訊所用之認證憑
      證，並非屬「阿任」所有；另被告所有之上開自用小客車
      ，乃被告代步使用之物，雖其於運送毒品曾駕駛該車前往
      交易，尚難認與其販賣毒品行為有必要之關連，其非屬共
      同販賣毒品所用之物，均不為沒收之諭知，附此敘明。
據上論斷，應依刑事訴訟法第369條第1項前段、第364條、第299
條第1項前段，毒品危害防制條例第4條第2項、第5項、第1項、
第18條第1項前段、第19條第1項，刑法第11條、第28條、第56條
、第26條前段、第51條第5款，判決如主文。
本案經檢察官謝英民到庭執行職務。
中　　華　　民　　國　　94　　年　　3　　月　　15 　日
　　　　　　　　　刑事第三庭審判長法　官  楊照男
　　　　　　　　　　　            法　官  王詠寰
  　　　　　　　　　　　　　      法　官  江振義
以上正本證明與原本無異。
如不服本判決，應於收受送達後十日內向本院提出上訴書狀，其
未敘述上訴之理由者並得於提起上訴後十日內向本院補提理由書
（均須按他造當事人之人數附繕本）。
                                  書記官  劉文美
中　　華　　民　　國　　94　　年　　3 　　月　　17　　日
附錄：本案論罪科刑法條全文
毒品危害防制條例第四條：
製造、運輸、販賣第一級毒品者，處死刑或無期徒刑；處無期徒
刑者，得併科新臺幣一千萬元以下罰金。
製迼、運輸、販賣第二級毒品者，處無期徒刑或七年以上有期徒
刑，得併科新台幣七百萬元以下罰金。
製造、運輸、販賣第三級毒品者，處五年以上有期徒刑，得併科
新臺幣五百萬元以上罰金。
製迼、運輸、販賣專供製迼或施用毒品之器具者，處一年以上七
年以下有期徒刑，得併科新臺幣一百萬元以下罰金。
前四項之未遂犯罰之。
